ACORDAO-COMPLETO-2434501

ACÓRDÃO 13355/2020 ATA 42/2020 - PRIMEIRA CÂMARA

VISTOS, relatados e discutidos estes autos em que se apreciam embargos de declaração opostos por Luiz Carlos Bueno de Lima e Ney Barreto Junior em face do Acórdão 8987/2020-TCU-Primeira Câmara, por meio do qual o Tribunal julgou irregulares as contas dos embargantes, aplicando-lhes a multa prevista no art. 58, inciso II, da Lei 8.443/1992, no valor de R$ 5.000,00, no âmbito de Tomada de Contas Especial,
ACORDAM os Ministros do Tribunal de Contas da União, reunidos em Sessão da Primeira Câmara, diante das razões expostas pelo Relator, em:
9.1. com fundamento nos arts. 32, inciso II, e 34 da Lei 8.443/1992, conhecer e rejeitar os embargos de declaração opostos por Luiz Carlos Bueno de Lima;
9.2. com fundamento nos arts. 32, inciso II, e 34 da Lei 8.443/1992, conhecer e acolher os embargos de declaração opostos por Ney Barreto Junior, para: 
9.2.1. anular o item 9.2 Acórdão 8987/2020-TCU-Primeira Câmara;
9.2.2. anular o julgamento pela irregularidade das contas em relação ao embargante, proferido pelo item 9.4 do Acórdão 8987/2020-TCU-Primeira Câmara, bem como a multa que lhe fora imputada no item 9.6 do Acórdão 8987/2020-TCU-Primeira Câmara; 
9.2.3. conceder a Ney Barreto Junior novo e improrrogável prazo de 30 dias, contados a partir da notificação do presente acórdão, para apresentação das alegações de defesa objeto do ofício 0808/2018-TCU/SecexEducação; e
9.3. dar ciência deste acórdão aos embargantes.

Embargos de declaração opostos contra acórdão que julgou irregulares as contas dos embargantes, aplicando-lhes a multa, no âmbito de Tomada de Contas Especial instaurada pela Fundação Universidade de Brasília em razão de irregularidades verificados em contrato celebrado com a Fundação Universitária de Brasília para a realização de estudos para elaboração de planos diretores integrados de mobilidade urbana.

Primeira Câmara

Fundação Universidade de Brasília.

3. Embargantes: Luiz Carlos Bueno de Lima (XXX.355.190-XX); Ney Barreto Junior (XXX.443.385-XX).

13.1. Ministros presentes: Walton Alencar Rodrigues (Presidente), Benjamin Zymler, Bruno Dantas (Relator) e Vital do Rêgo.
13.2. Ministros-Substitutos presentes: Augusto Sherman Cavalcanti e Weder de Oliveira.

ACORDAO-COMPLETO-2536933

Acórdão 4472/2022 - Primeira Câmara

BRUNO DANTAS

Ministro Bruno Dantas.

Trata-se de embargos de declaração opostos por Luiz Carlos Bueno de Lima (peças 117, 119-121) e Ney Barreto Junior (peça 128) em face do Acórdão 8987/2020-TCU-Primeira Câmara (peça 95) , por meio do qual o Tribunal julgou irregulares as contas dos embargantes, aplicando-lhes a multa prevista no art. 58, inciso II, da Lei 8.443/1992, no valor de R$ 5.000,00, no âmbito de Tomada de Contas Especial.
Cientes do teor do Acórdão 8987/2020-TCU-Primeira Câmara em 23/9/2020 (peças 115 e 116) , Luiz Carlos Bueno de Lima e Ney Barreto Junior opuseram os presentes embargos em 25/9/2020 e 2/10/2020, respectivamente.
Luiz Carlos Bueno de Lima, na petição de peça 119, solicita que sejam desconsiderados os argumentos apresentados no documento de peça 117, protocolizado em 25/9/2020, pleito igualmente reforçado no documento de peça 121, ocasião em que solicita que sejam considerados somente os argumentos constantes da peça 120, nos seguintes termos:
"E que sejam considerados somente os EMBARGOS DE DECLARAÇÃO com EFEITOS INFRINGENTES protocolados eletronicamente, nessa Egrégia Corte de Contas, neste domingo, dia 27 de setembro de 2020, às 10:55:16 hs, tendo como NÚMERO DO PROTOCOLO o nº 65.872.256-9, como CÓDIGO DO DOCUMENTO o nº 65.872.255-2 e como VALIDAÇÃO DO DOCUMENTO o código 92D5C7DC4B6D0FE8723F81785EFF1469, conforme cópia do COMPROVANTE DE ENTREGA a seguir anexada.
No documento de peça 120, Luiz Carlos Bueno de Lima, após apresentar breve histórico de serviços prestado à Administração Pública, alega o seguinte:
2.1. omissão quanto aos argumentos apresentados por meio do Memorial acostado à peça 83 dos autos, em que discorre sobre a atuação do embargante no acompanhamento dos produtos apresentados pela Fundação Universidade de Brasília (FUB) ;
2.2. omissão quanto ao pedido de sustentação oral e de apresentação de testemunhas acostado à peça 84;
2.3. ausência de conhecimento, por parte dos Ministros desta Corte, dos documentos e das informações acostadas às peças 83 e 84 dos autos;
2.4. erro com relação ao documento intitulado "solicitação de argumentação oral e de apresentação de testemunhas" (peça 81) , que teria sido equivocadamente considerado pelo Presidente do TCU, com o posterior deferimento do pedido "sem sentido naquele momento, pois já estávamos em uma fase posterior do processo, o que certamente contribuiu para a formação de opiniões erradas por parte dos Ministros da Corte de Contas";
2.5. prejuízo à ampla defesa e ao contraditório diante da ausência de comunicação de que o pleito do embargante havia sido deferido, o que poderia ter possibilitado a sua participação na sessão plenária virtual;
2.6. confusão quanto ao conteúdo do processo em que fora sugerido o arquivamento do acompanhamento interno da Semob, especificamente entre as demonstrações financeiras e a apresentação de produto pactuado. Nessa linha, o processo arquivado teria sido aberto única e exclusivamente para acompanhamento interno;
2.7. prescrição da pretensão punitiva.
O embargante finaliza o expediente com os seguintes pedidos:
"1ª - pelo conhecimento dos presentes EMBARGOS DE DECLARAÇÃO, haja vista ser tempestivo e interposto por parte legítima;
2ª - pelo provimento do presente Recurso de EMBARGOS DE DECLARAÇÃO COM EFEITOS INFRINGENTES, para que sejam suprimidas as omissões apontadas, especificamente pelos motivos finais descritos:
a) que uma solicitação devidamente fundamentada, enviada para o Sr. Ministro, foi ignorada, num relevante prejuízo a defesa do embargante;
b) que os documentos considerados para o arquivamento, de BOA FÉ, do processo de acompanhamento, não se referiam ao produto pactuado, como entendeu o AUFC, mas, sim, a movimentação financeira do recurso;
c) que o processo arquivado foi aberto única e exclusivamente para o acompanhamento interno, para ser utilizado somente no âmbito da Semob;
d) que a possibilidade de prescrição não foi considerada pela Corte de Contas;
e) que não houve possibilidade do pleno exercício do contraditório e da ampla defesa."
Ney Barreto Junior, por sua vez, suscita a nulidade da revelia decretada, tendo em vista que o Tribunal não teria analisado o pedido de dilação de prazo para apresentação de defesa, por ele formulado em 18/12/2018, petição acostada à peça 37. Segundo alega, a ausência de prorrogação de prazo teria trazido evidente prejuízos, visto que não pode juntar defesa, sendo considerado revel nos autos, mesmo com defensor constituído e todos elementos de defesa prontos.
	É o relatório.

Antonio Mendes Patriota (10.309/OAB-DF) e outros, representando Ney Barreto Junior.

Subprocurador-Geral Lucas Rocha Furtado.

TOMADA DE CONTAS ESPECIAL. CONVÊNIO CELEBRADO ENTRE O EXTINTO MINISTÉRIO DAS CIDADES E A FUNDAÇÃO UNIVERSIDADE DE BRASÍLIA (FUB). ESTUDO PARA ELABORAÇÃO DE PLANOS DIRETORES INTEGRADOS DE MOBILIDADE URBANA PARA ÁREAS METROPOLITANAS. CONTRATO CELEBRADO ENTRE A FUB E A FUNDAÇÃO DE GESTÃO E INOVAÇÃO (FGI), ANTIGA FUNDAÇÃO UNIVERSITÁRIA DE BRASÍLIA (FUBRA), PARA A EXECUÇÃO DO OBJETO DO CONVÊNIO. INCOMPATIBILIDADE DO PRODUTO APRESENTADO COM O PLANO DE TRABALHO. DEVOLUÇÃO PARCIAL DOS RECURSOS FINANCEIROS REPASSADOS À FUB. NÃO DEVOLUÇÃO DOS VALORES PAGOS À FUBRA. CITAÇÃO. EXCLUSÃO DE RESPONSÁVEL DA RELAÇÃO PROCESSUAL. REJEIÇÃO DAS ALEGAÇÕES DE DEFESA APRESENTADAS PELOS DEMAIS RESPONSÁVEIS. IRREGULARIDADE DAS CONTAS. DÉBITO. MULTA. EMBARGOS DE DECLARAÇÃO. ACOLHIMNETO DE UM DOS EMBARGOS. REJEIÇÃO DE OUTRO. EFEITOS INFRINGENTES PARA SANAR ERRO DE PROCEDIMENTO.

TOMADA DE CONTAS ESPECIAL (TCE)

Secretaria de Controle Externo da Educação (SecexEduc).

Trata-se de embargos de declaração opostos por Luiz Carlos Bueno de Lima e Ney Barreto Junior em face do Acórdão 8987/2020-TCU-Primeira Câmara, por meio do qual o Tribunal julgou irregulares as contas dos embargantes, aplicando-lhes a multa prevista no art. 58, inciso II, da Lei 8.443/1992, no valor de R$ 5.000,00, no âmbito de Tomada de Contas Especial.
Nesta oportunidade, os embargantes alegam que a deliberação embargada estaria eivada de omissões e contradições, conforme exposto no relatório precedente.
Satisfeitos os requisitos atinentes à espécie, os presentes embargos devem ser conhecidos, com fundamento nos arts. 32, inciso II, e 34 da Lei 8.443/1992.
Dito isso, passo ao exame de mérito destes embargos. 
II
Com relação às alegações apresentadas por Luiz Carlos Bueno de Lima no item dos embargos intitulado "Uma solicitação devidamente fundamentada, enviada para o Sr. Ministro Bruno Dantas, foi ignorada, num relevante prejuízo a defesa do embargante", observo que o embargante, não obstante a falta de clareza de seus argumentos, direciona a sua irresignação ao tratamento dado a três petições por ele formuladas, acostadas às peças 81, 83 e 84 dos autos.
Duas dessas, peças 81 e 84, referem-se à solicitação de argumentação oral e de apresentação de testemunhas, endereçadas, no primeiro momento, à Procuradora-Geral do Ministério Público junto ao TCU, e no segundo, ao próprio Tribunal. Esta segunda petição foi encaminhada por meu gabinete ao Ministro Presidente, informando não haver óbice em relação ao pleito (peça 87) , o qual foi deferido por meio do despacho de peça 88. Não houve, portanto, prejuízo à defesa, pois foi conferida ao embargante a possibilidade de sustentação oral. 
O embargante aventa a possibilidade de que o deferimento do pedido de sustentação oral teria contribuído para a formação de opiniões erradas por parte dos Ministros da Corte de Contas, os quais não teriam tido "conhecimento dos documentos e das informações constantes dos itens 83 e 84 do Processo TCU" (peça 120, p. 7) .
Ocorre que essas peças, como as demais destes autos, foram classificadas como de acesso restrito, o que possibilita serem visualizadas pelos servidores da unidade técnica responsável pelo processo, além das autoridades e dos respectivos servidores lotados nos gabinetes, o que afasta por completo a descabida alegação recursal.
Com relação ao alegado prejuízo à ampla defesa e ao contraditório diante da ausência de comunicação de que o pleito do embargante havia sido deferido, cumpre informar-lhe que não há necessidade de notificação pessoal sobre o deferimento de pedido de sustentação oral nem sobre a data de inclusão do processo na pauta de julgamento, conforme entendimento pacífico desta Corte de Contas (Acórdão 5300/2013-TCU-Segunda Câmara, rel. André Luís de Carvalho) , expresso também no seguinte enunciado da jurisprudência selecionada:
Acórdão 2271/2019-TCU-Primeira Câmara | Relator: AUGUSTO SHERMAN:
"A ausência de notificação pessoal do responsável acerca da data de apreciação do seu processo no TCU não implica cerceamento de defesa, haja vista que a publicação da pauta de julgamento no Diário Oficial da União confere publicidade ao ato processual e permite a participação dos interessados na sessão."
Com relação à petição acostada à peça 83, ressalto que esse documento, por ter sido apresentado após a etapa instrutiva (peças 76 a 78) e a manifestação do Ministério Público de Contas (peça 82) , a título de memoriais, não condiciona a decisão proferida pelo Tribunal. Explico.
O direito de defesa no processo de controle externo do TCU é disciplinado pelo Título V do Regimento Interno desta Corte, o qual estabelece, por meio do § 1º do art. 160, que a apresentação de argumentos e elementos de prova fica adstrita à etapa de instrução, nos seguintes termos:
Art. 160. As alegações de defesa e as razões de justificativa serão admitidas dentro do prazo determinado na citação ou na audiência.
§ 1º Desde a constituição do processo até o término da etapa de instrução, é facultada à parte a juntada de documentos novos.
O § 2º do mencionado art. 160 esclarece que a etapa de instrução finda com o parecer conclusivo do titular da unidade técnica:
§ 2º Considera-se terminada a etapa de instrução do processo no momento em que o titular da unidade técnica emitir seu parecer conclusivo, sem prejuízo do disposto no § 3º do art. 157.
Em complemento, o § 3º do art. 160 possibilita à parte a apresentação de documentos, a título de memoriais:
§ 3º O disposto no § 1º não prejudica o direito da parte de distribuir, após a inclusão do processo em pauta, memorial aos ministros, ministros substitutos e ao representante do Ministério Público. 
Em suma, terminada a etapa de instrução, pode o responsável apresentar elementos de defesa antes do julgamento, sem, contudo, ser lhe garantido que os argumentos serão necessariamente objeto de manifestação expressa pelo TCU. Esse entendimento é registrado no Acórdão 689/2015-TCU-Plenário, de relatoria do Ministro Walton Alencar Rodrigues, cujas teses reproduzo, por sua clareza quanto ao tema:
"1. O direito da parte de juntar documento novo encerra-se com o término da etapa de instrução, nos termos do art. 160, § 1º, do Regimento Interno. 
2. Os documentos e informações trazidos aos autos depois de concluída a etapa de instrução constituem memorial, nos termos do art. 160, § 3º, do Regimento Interno, e não ensejam o retorno processo à unidade técnica ou ao Ministério Público, para nova manifestação. 
3. O teor do memorial previsto no art. 160, § 3º, do Regimento Interno, pode ser considerado ou ignorado pelo relator, a seu exclusivo juízo, sem que a negativa represente prejuízo à defesa ou nulidade da deliberação proferida, porque essa peça, de caráter meramente informativo, não se confunde com aquela prevista no art. 454, § 3º, do CPC. 
4. Não é cabível a aplicação analógica das disposições pertencentes à prova do processo civil ao processo de controle externo, porque a Lei Orgânica e o Regimento Interno do TCU dispõem, exaustivamente, acerca dos meios de prova disponíveis aos responsáveis" (destaquei) 
Há, ainda, outros enunciados da jurisprudência selecionada do TCU que corroboram a tese exposta: 
Acórdão 4466/2013-TCU-Segunda Câmara | Relator: JOSÉ JORGE:
"A etapa de instrução processual se encerra no momento em que o titular da unidade técnica emite seu parecer conclusivo. Memoriais podem ser distribuídos aos gabinetes das autoridades após essa etapa, mas não condicionam a avaliação do julgador. Memoriais não se prestam a aditar as razões recursais apresentadas ao órgão judicante no correto momento processual."
Acórdão 2920/2014-TCU-Plenário | Relator: AROLDO CEDRAZ:
"Memorial (art. 160, § 3º, do Regimento Interno do TCU) apresentado pela parte não integra formalmente o processo e, por isso, não se constitui em informação necessária e imprescindível para a formação de juízo de valor. Eventual aproveitamento de informação apresentada em memorial não constitui fato vinculativo para o relator."
Acórdão 1450/2015-TCU-Plenário | Relator: MARCOS BEMQUERER:
"A apresentação de memoriais somente tem por finalidade sensibilizar os demais julgadores para o pleito do interessado e esclarecer elementos controvertidos do processo, o que não obriga seu exame expresso e formal nos votos proferidos. Os memoriais não servem para a apresentação de novos argumentos ao relator, razão pela qual devem ser distribuídos diretamente aos ministros, ministros-substitutos e ao representante do Ministério Público, nos termos do art. 160, § 3º, do Regimento Interno do TCU."
Ressalto, adicionalmente, que dar tratamento diverso aos memoriais significaria ampliar sobremaneira a dialética processual, para além dos procedimentos já previstos na Lei Orgânica e no Regimento Interno desta Corte. 
Assim, como não há vinculação do TCU quanto ao conteúdo dos memoriais, tampouco haverá omissão do acordão embargado, visto que esse vício está relacionado à ausência de manifestação quanto a questões que deveriam ter sido abordadas pelo Relator. Nesse sentido aponta os seguintes enunciados da jurisprudência desta Corte:
Acórdão 6727/2018-TCU-Primeira Câmara | Relator: BENJAMIN ZYMLER:
"A falta de pronunciamento expresso na deliberação quanto a questões trazidas exclusivamente em memoriais (art. 160, § 3º, do Regimento Interno do TCU) não enseja omissão passível de questionamento mediante embargos de declaração."
Acórdão 1880/2015-TCU-Plenário | Relator: BRUNO DANTAS:
"Não incorre em omissão a decisão que deixa de apreciar questão levantada exclusivamente em sede de memoriais. Após o término da fase de instrução, documentação entregue pelos responsáveis tem natureza jurídica de memorial (art. 160, §§ 1º e 3º do Regimento Interno/TCU) e, ainda que contenha argumentos inéditos aos autos, não vincula a formação de juízo do relator, podendo este até mesmo não autorizar sua juntada ao processo."
Acórdão 3340/2015-TCU-Plenário | Relator: BRUNO DANTAS:
"Não incorre em omissão passível de ensejar o acolhimento de embargos de declaração a decisão que deixa de apreciar questão levantada unicamente em sede de memoriais."
Não verifico, portanto, a existência de qualquer omissão, contradição ou obscuridade com relação às teses aventadas no item dos embargos intitulado "Uma solicitação devidamente fundamentada, enviada para o Sr. Ministro Bruno Dantas, foi ignorada, num relevante prejuízo a defesa do embargante".
Com relação aos argumentos apresentados por Luiz Carlos Bueno de Lima relacionados à decisão de arquivamento do processo de TCE, bem como a posterior decisão de desarquivamento, não verifico equívoco, contradição ou omissão do acórdão embargado. 
Conforme restou decidido, os argumentos de defesa apresentados pelo embargante não foram suficientes para afastar a irregularidade de "acatar, em 7/12/2009, a proposta dos servidores, que atestaram o cumprimento das obrigações da Fundação Universidade de Brasília e da Fundação Universitária de Brasília atinentes ao objeto do contrato FUB 6439, assinado em 19/12/2007, e, por consequência, determinar o arquivamento do processo, em discordância com os elementos processuais que davam conta da incompatibilidade do produto apresentado com o plano de trabalho ao qual se vinculava" (peça 97, p. 8) .
Tampouco houve equívoco quanto ao conteúdo da decisão adotada, conforme se observa do seguinte excerto da instrução que fundamentou a citação do embargante (peça 14, p. 3) :
"19. Em 14/12/2009, apesar dos apontamentos anteriores que davam conta da inexecução do objeto pactuado com a FUB, o Chefe de Gabinete da Semob, o Sr. Fábio Bandeira Machado, solicitou o arquivamento do processo (peça 6, p. 300) . A solicitação fundamentou-se em parecer do próprio Sr. Fábio e dos senhores João Otávio Pereira Marques (Assessor) e Ney Barreto Júnior (Assessor de Planejamento) , de 2/12/2009, sob o seguinte fundamento (peça 6, p. 298) : 
'Após minucioso exame deste processo, levando em consideração as fls. 531-539, recomendamos o seu arquivamento, porquanto as entidades envolvidas, FUBRA e FUB/UNB, apresentaram o relatório das ações desenvolvidas para elaboração de planos diretores integrados de mobilidade urbana para áreas metropolitanas, bem como o seu termo de referência, com a demonstração das despesas realizadas, no montante de R$ 2.100.000,00 (dois milhões e cem mil reais) .'"
Na realidade, as ilações lançadas pelo embargante consistem em tentativa de rediscutir o mérito da matéria decidida por este Colegiado. Contudo, tal finalidade é incabível na espécie recursal eleita, a qual é via estreita destinada tão somente a integrar ou esclarecer a decisão impugnada. Se o embargante quer demonstrar seu inconformismo com o resultado do julgamento e reinstalar a discussão jurídica já apreciada pelo Tribunal, deverá fazê-lo pelas vias recursais adequadas, pois extrapola os limites dos embargos de declaração o novo julgamento da causa.
Por fim, com relação à alegação de prescrição, aplica-se, nesta Corte, o entendimento fixado por meio do Acórdão 1441/2016-TCU-Plenário, segundo o qual a prescrição punitiva do TCU subordina-se ao prazo geral disposto no Código Civil: dez anos. Essa prescrição é contada a partir da data da ocorrência da irregularidade e é interrompida pelo ato que ordenar a citação, a audiência ou a oitiva da parte.
No caso, o ato irregular sob exame foi expedido em 2/12/2009 (peça 6, p. 298) e o ato que ordenou a citação, em 26/11/2018 (peça 16) . Assim, de acordo com os parâmetros estabelecidos pelo Acórdão 1441/2016-TCU-Plenário, não ocorreu a prescrição da pretensão punitiva do TCU.
De tal modo que, inexistindo quaisquer contradições, obscuridades, omissões ou quaisquer outros vícios a serem sanados na deliberação atacada, devem ser rejeitados os embargos opostos por Luiz Carlos Bueno de Lima.
III
Conforme exposto mais detalhadamente no relatório que antecede este voto, Ney Barreto Junior suscita a nulidade da revelia decretada, tendo em vista que o Tribunal não teria analisado o pedido de dilação de prazo para apresentação de defesa, por ele formulado em 18/12/2018.
De fato, deve-se reconhecer a nulidade no presente caso. 
O embargante postulou à peça 37 a prorrogação do prazo para apresentação de defesa. Contudo, a unidade instrutora somente informou, no despacho de peça 45, o pedido de prorrogação formulado por outros dois responsáveis, Elson Rodrigues de Souza (peça 41) e Timothy Martin Mulholland (peça 42) . Posteriormente, João Otávio Pereira Marques também apresentou o mesmo pedido (peça 54) . Diante disso, deferi o pleito dos dois responsáveis informados pela unidade instrutora, Elson Rodrigues de Souza e Timothy Martin Mulholland, além do pedido formulado posteriormente ao despacho da unidade, por João Otávio Pereira Marques (peça 59) . Não houve, portanto, resposta ao pedido do embargante, Ney Barreto Junior, configurando prejuízo à defesa.
Não ignoro o entendimento desta Corte no sentido da ausência de nulidade caso o responsável não venha a ser comunicado do deferimento de dilação do prazo para apresentação de defesa, expresso nos seguintes enunciados da jurisprudência selecionada:
Acórdão 12750/2016-TCU-Segunda Câmara | Revisor: Weder de Oliveira
"Não é causa de nulidade a ausência de comunicação ao responsável do deferimento de seu pedido de prorrogação de prazo para apresentação de defesa."
Acórdão 2531/2016-TCU-Primeira Câmara | Relator: Benjamin Zymler
"A prorrogação de prazo para a entrega de defesa independe de notificação da parte solicitante, sendo ônus do requerente acompanhar o desfecho de seu pleito (art. 183, parágrafo único, do Regimento Interno do TCU) ."
Ocorre que o caso sob exame é distinto dos aludidos precedentes, visto se tratar de omissão quanto ao próprio exame do pleito de prorrogação de prazo, e não da mera ausência de comunicação processual de deferimento do pedido, fato que justifica aplicação de entendimento diverso, reconhecendo-se o prejuízo à defesa do embargante.
Reconhecido, portanto, o erro de procedimento, cumpre acolher os presentes embargos, conferindo-lhes, excepcionalmente, efeitos infringentes, para anular o julgamento pela irregularidade das contas do embargante, Ney Barreto Junior, e a multa que lhe fora, por consequência, imputada, concedendo-lhe novo e improrrogável prazo de 30 dias, contados a partir da notificação do presente acórdão, para apresentação das alegações de defesa objeto do ofício 0808/2018-TCU/SecexEducação (peça 25) .
Ante o exposto, voto por que o Tribunal adote o Acórdão que ora submeto à deliberação deste Colegiado.
TCU, Sala das Sessões Ministro Luciano Brandão Alves de Souza, em 24 de novembro de 2020.
Ministro BRUNO DANTAS 
Relator